【裁判字號】    88,易,550
【裁判日期】    890224
【裁判案由】    竊盜
【裁判全文】
臺灣彰化地方法院刑事判決                          八十八年度易字第五五號
    公  訴  人  臺灣彰化地方法院檢察署檢察官
    被      告  甲○○
右列被告因竊盜案件，經檢察官提起公訴（八十七年度偵字第一０九九八號、八十八
年度偵字第二二六七號），本院判決如左：
    主  文
甲○○竊盜，處有期徒刑貳月。
    事  實
一、甲○○意圖為自己不法之所有，於民國（下同）八十七年九月間某日時，在彰化
    縣員林鎮○○路二三號前，利用案外人蔡國偉交付之鑰匙一支，竊取乙○○所有
    交由范均宜使用之車牌號碼ＵＡＥ－０三０號、一九九七年份、三陽牌輕型機車
    一部，得手後供己使用。嗣於八十八年二月十九日下午五時許，在彰化縣溪州鄉
    ○○村○○路○段四六七號住處，為警查獲，並扣得前開鑰匙一支。
二、案經被害人乙○○告訴暨經彰化縣警察局北斗分局移送臺灣彰化地方法院檢察署
    檢察官偵查起訴。
    理  由
一、訊據被告矢口否認有右開竊盜犯行，並辯稱右揭機車係伊向范均宜借用，且八十
    八年二月十九日下午是伊打電話至范均宜家中告知要還機車，其母親卻帶警察至
    伊家中指稱伊竊車云云。經查車牌號碼ＵＡＥ－０三０號輕型機車係乙○○所有
    交由范均宜使用，於八十七年九月間某日時，在彰化縣員林鎮○○路二三號前遭
    竊等情，業據告訴人乙○○指訴綦詳，且證人范均宜於警訊中證稱「甲○○騎用
    我機車時我並不知道」、「過了幾日後甲○○打呼叫器給我，才知道機車被甲○
    ○竊走」（見警訊筆錄），於偵訊中證稱「我未借他」、「是甲○○他說他騎走
    的，是事後他告訴我他騎走的」、「事後他有跟我講他要牽機車回來給我，但是
    一直拖延都沒還我」（見八十七年偵字第一０九九八號卷宗第十二、十三、三十
    二頁），又於警訊中，被告經訊以「你於八十七年九月份騎用ＵＡＥ－０三０號
    機車時范均宜是否知道」﹖其供稱「當時並不知道，我打電話給范均宜但未連絡
    上」（見警訊筆錄），於偵訊中供稱「我在我朋友蔡國偉員林鎮○○路家中騎走
    范均宜的機車，當時她不在場，我先騎走，後來有打呼叫器連絡她」（見八十八
    年度偵字第二二六七號卷宗第十五頁），則被告事前未獲車主同意即擅自將系爭
    機車騎走，使之脫離車主之支配，且自八十七年九月間某日起即任意使用該機車
    ，迄八十八年二月十九日被害人取回該機車之日止，其使用該機車長達數月，難
    認被告之行為係「借用」機車。雖被告得手後通知被害人該機車遭伊騎走，伊會
    騎回交還云云，惟被告仍未獲被害人同意而任意繼續使用該機車長達數月，其為
    自己不法所有之意圖甚明。被告所辯，顯屬卸責之詞，不可採信。此外復有贓物
    領據、車籍作業查詢資料、照片等及扣案之鑰匙一支在卷可證，足認被告係基於
    為自己不法所有之意圖，乘被害人不注意之際竊取該機車。事證已臻明確，被告
    犯行堪予認定。
二、核被告所為，係犯刑法第三百二十條第一項之竊盜罪。爰酌被告犯罪之動機、目
    的、手段、所生之危害及犯罪後態度不佳等一切情狀，量處如主文所示之刑。至
    扣案之鑰匙一支，據被告供稱係案外人蔡國偉交付伊使用，且本院查無證據足資
    證明係被告所有之物，自無從併予宣告沒收，附此敘明。
據上論斷，應依刑事訴訟法第二百九十九條第一項前段、刑法第三百二十條第一項、
罰金罰鍰提高標準條例第一條前段，判決如主文。
本案經檢察官陳德芳到庭執行職務。
中    華    民    國      八十九      年       二      月     二十四    日
                                臺灣彰化地方法院刑事第一庭
                                            法      官    鄭  永  玉
右正本證明與原本無異。
如不服本判決，應於送達後十日內向本院提出上訴狀(須附繕本)。
告訴人或被害人對於判決如有不服具備理由請求檢察官上訴者，其上訴期間之計算係
以檢察官收受判決正本之日期為準。
                                            法院書記官    卓  俊  杰
中    華    民    國      八十九      年       二      月     二十四    日
刑法第三百二十條
意圖為自己或第三人不法之所有，而竊取他人之動產者，為竊盜罪，處五年以下有期
徒刑、拘役或五百元以下罰金。
意圖為自己或第三人不法利益，而竊佔他人之不動產者，依前項之規定處斷。
前二項之未遂犯罰之。


司法院資訊處製作；財團法人民間司法改革基金會備份。
